---
title: "Pieton Activity Model"
author: "Jonathan Siliézar"
date: "30/4/2021"
output:
  rmdformats::downcute:
    self_contained: true
    thumbnails: true
    lightbox: true
    gallery: false
    highlight: tango
---

```{r setup, include=FALSE}
knitr::opts_chunk$set(echo = TRUE)
```

On cherche à créer un modèle d'activité des piétons pour la ville de Nantes, notamment le centre ville (où on a un grand nombre des commerces, arrêts de tramway et alors piètons). On récupere des tables de boutiques, restaurants, tramway et une grid de piétons genérés sur WPS Builder Noise Modelling à partir des tables importés de GeoFabrik. 

# Import librairies
Le premier pas c'est d'importer les libraries qu'on va utiliser pour ce calcul:

```{r lib}

setwd("I:/Documentos/5A/Stage Inge/DATA/GeoFabrik PaysLoire/ExportsCalcDensite")

library(geojsonR)
library(ggplot2)
library(sf)
library(leaflet)
library(raster)
library(rgdal)
library(stars)

st_kde <- function(points,cellsize, bandwith, extent = NULL){
  require(MASS)
  require(raster)
  require(sf)
  if(is.null(extent)){
    extent_vec <- st_bbox(points)[c(1,3,2,4)]
  } else{
    extent_vec <- st_bbox(extent)[c(1,3,2,4)]
  }
  
  n_y <- ceiling((extent_vec[4]-extent_vec[3])/cellsize)
  n_x <- ceiling((extent_vec[2]-extent_vec[1])/cellsize)
  
  extent_vec[2] <- extent_vec[1]+(n_x*cellsize)-cellsize
  extent_vec[4] <- extent_vec[3]+(n_y*cellsize)-cellsize
  
  coords <- st_coordinates(points)
  matrix <- kde2d(coords[,1],coords[,2],h = bandwith,n = c(n_x,n_y),lims = extent_vec)
  raster(matrix)
}


```
# Importer les tables
On importe les tables mentionnés ci-dessus à partir de lesquelles on produira notre carte de densité:

```{r import}

boutiques <- st_read("BOUTIQUES.shp")
restaurants <- st_read("RESTAURANTS.shp")
tramway <- st_read("TRAMWAY.shp")
zonepieton <- st_read("ZPB_EXPLODE2.shp")

```
On peut le faire aussi en utilisant leaflet:

```{r visu}
boutiques84 <- st_transform(boutiques,4326)

leaflet(boutiques84) %>% 
  addTiles() %>%
  addMarkers()

restaurants84 <- st_transform(restaurants,4326)

leaflet(restaurants84) %>% 
  addTiles() %>%
  addMarkers()

tramway84 <- st_transform(tramway,4326)

leaflet(tramway84) %>% 
  addTiles() %>%
  addMarkers()

zonepieton84 <- st_transform(zonepieton,4326)

leaflet(zonepieton84) %>% 
  addTiles() %>%
  addPolygons()


```
La table zPB_EXPLODE contient les zones marchables où on pourra placer nos points piétons.

# Faire une carte de densité (points avec des valeurs dessus)

## raster boutique/resto/tram sur la zone

```{r}

boutiques_dens <- st_kde(boutiques,20,300)
restaurants_dens <- st_kde(restaurants,20,400)
tramway_dens <- st_kde(tramway,20,400)

plot(boutiques_dens)
plot(restaurants_dens)
plot(tramway_dens)


#boutiques_dens <- rasterToContour(boutiques_dens)
#boutiques_dens84 <- sf::st_transform(boutiques_dens,4326)

#leaflet(boutiques_dens) %>% 
  #addTiles() %>%
  #addPolygons()

```

## Mettre de points sources sur la zone

## Mettre les valeurs de la densité sur ces points

You can also embed plots, for example:

```{r pressure, echo=FALSE}
plot(pressure)
```

Note that the `echo = FALSE` parameter was added to the code chunk to prevent printing of the R code that generated the plot.
#Repartir les points sources dans la zone ZPB de 25m
#A partir de ces cartes et de la carte zone 
#Indiquer/Ajouter pour chacun de ces points une valeur d'intensité d'activité = f(densité bars, densité resto, densité...)
